【裁判字號】    99,交簡上,167
【裁判日期】    991012
【裁判案由】    過失傷害
【裁判全文】
臺灣桃園地方法院刑事判決           99年度交簡上字第167號
上  訴  人
即  被  告  乙○○
上列上訴人即被告因過失傷害案件，不服本院中華民國99年5月7
日98年度壢交簡字第3006號第一審簡易判決（聲請簡易判決處刑
案號：臺灣桃園地方法院檢察署98年度偵字第10964 號），提起
上訴，本院管轄之第二審合議庭判決如下：
    主      文
上訴駁回。
乙○○緩刑貳年。
    事實及理由
一、本案經本院審理結果，認原審以上訴人即被告乙○○犯刑法
    第284 條第1 項前段之過失傷害罪，事證明確，適用刑法第
    284 條第1 項前段、第41條第1 項前段，刑法施行法第1 條
    之1 第1 項、第2 項前段，並審酌被告於臨時停車開啟車門
    時，應注意行人並讓其先行，然被告竟疏未注意貿然開啟車
    門導致車禍肇事，造成告訴人甲○○受有右側第五掌骨骨折
    之傷害，所為誠屬不該，且其犯後猶飾詞否認犯行，未見悔
    意，且與未能與告訴人達成和解，賠償告訴人所受之損害，
    自應受相當程度之刑事非難暨被告並無前科，有臺灣高等法
    院被告前案紀錄表1 份在卷可查等一切情狀，並於斟酌本案
    犯罪情節及被告資力等節後，逕以簡易判決判處被告有期徒
    刑2 月，如易科罰金，以新臺幣（下同）1,000 元折算1 日
    ，核其認事用法，俱無違誤，量刑亦甚允洽，應予維持，並
    引用第一審判決書記載之事實、證據及理由（如附件原審判
    決書）。
二、被告上訴意旨略以：被告於原審中無法與告訴人達成和解，
    係因告訴人要求之賠償金額過高，而被告現已與告訴人在民
    事庭和解，希望獲得較輕刑度云云。惟查，原審就據以認定
    上訴人犯過失傷害罪之證據及理由業已敘明綦詳，復經本院
    審酌全案情節，認原審認事用法並無不當，量刑亦甚妥適，
    上訴人執前詞置辯，並無理由，其上訴應予駁回。惟查，被
    告前未曾因故意犯罪受有期徒刑以上刑之宣告，此有卷附臺
    灣高等法院被告前案紀錄表可查，此次因一時過誤而犯本罪
    ，且犯後已與告訴人甲○○達成和解，並賠償甲○○10萬6
    千元，此有本院99年度訴字第1105號損害賠償事件和解筆錄
    影本、渣打銀行匯款申請書各1 份在卷足稽，堪見悔意甚殷
    ，經此偵、審之程序及受罪刑之科處，自當知所警惕，信無
    再犯之虞，本院因認對其宣告之刑以暫不執行為適當，爰併
    諭知緩刑2 年，以啟自新。
三、據上論斷，應依刑事訴訟法第455 條之1 第1 項、第3 項、
    第368 條、第373 條，刑法第74條第1 項第1 款，判決如主
    文。
本案經檢察官吳美文到庭執行職務。
中    華    民    國    99    年    10    月    12    日
                  交通法庭審判長法  官  蔡榮澤
                                法  官  汪曉君
                                法  官  林蕙芳
以上正本證明與原本無異。
不得上訴。
                                書記官  莊凱男
中    華    民    國    99    年    10    月    20    日

司法院資訊處製作；財團法人民間司法改革基金會備份。
